【裁判字號】    90,訴緝,2
【裁判日期】    900410
【裁判案由】    偽造有價證券等
【裁判全文】
臺灣苗栗地方法院刑事判決                              九十年度訴緝字第二號
    公  訴  人  臺灣苗栗地方法院檢察署檢察官
    被      告  丙○○
    選任辯護人  謝清傑
右列被告因偽造有價証券等案件，經檢察官提起公訴（八十六年度偵字第三二七號）
，本院判決如左：
    主  文
丙○○意圖供行使之用而偽造有價証券，處有期徒刑參年。偽造之帳號三六一九─八
號，票號ＢＪＢ0000000號之支票壹紙沒收。
    事  實
一、丙○○於民國（下同）八十五年八月上旬在苗栗縣頭份鎮○○路向甲○○借得帳
    號三六一九─八號，票號ＢＪＢ0000000號，僅蓋好印章並未填寫金額及
    發票日期之空白支票一紙，原作為押標之用，嗣因工程未標，其竟利用此一機會
    ，意圖為自己不法之所有，將該支票侵占入己，並於八十五年八月三十日，在苗
    栗縣南庄鄉○○路乙○○所開設之鐵工廠內，將上開支票偽填上金額新台幣 （
    下同）六萬元及發票日期，而偽造該支票後，持以行使交付給乙○○，嗣乙○○
    又於同年九月一日將該票背書，交付予張寶楨，張寶楨取得上開支票後經提示卻
    遭退票，因已經甲○○（另為不起訴處分）掛失止付，始經警循線查獲上情。
二、案經苗栗縣警察局頭份分局報臺灣苗栗地方法院檢察署檢察官偵查起訴。
    理  由
一、訊之被告丙○○固承認於右揭時地在已蓋好印章之票號ＢＪＢ0000000號
    之支票上填上金額及發票日期等情，惟矢口否認有偽造有價証券之犯行，並辯稱
    ：發票人甲○○於借系爭支票予伊時即蓋好印章，雖未提及發票日及金額，但有
    授權被告完成發票行為，否則借票即無意義，由此可知甲○○有授權之意；又王
    女既將系爭支票借予被告，且要被告自行匯款兌現支票，足見王女有將該支票所
    有權移轉予被告之意，故被告自不成立侵占罪云云。惟查發票人甲○○於本院審
    理時証陳借票予被告是給被告標工程使用，乃附條件之借貸關係，既未標到工程
    （被告自己承認），當然應將支票返還發票人王女，況王女還向被告要了幾次，
    被告均置之不理，是被告與發票人之間已不再存在有何授權行為。且有被害人之
    遺失票據申請書與右揭台灣土地銀行頭份分行，帳號三六一九─八號，票號ＢＪ
    Ｂ0000000號之支票影本等附卷可稽，而被告確於右述時地將上開支票填
    上發票日及金額六萬元後交付予乙○○，嗣再由乙○○背書後轉交付予張寶楨之
    事實，亦據證人乙○○及張寶楨於偵查時證述明確，是被告丙○○所辯，不足為
    採，其上開犯行，堪以認定。
二、核被告丙○○所為，其侵占所持有之空白支票，並於該支票上偽填發票日及金額
    再持以行使之行為，係犯刑法第三百三十五條第一項之侵占罪及同法第二百零一
    條第一項之偽造有價証券罪。被告所為偽造有價證券行為完成後復持以行使，其
    行使之行為為偽造之行為所吸收，不另論罪。再被告所犯上述侵占罪與意圖供行
    使之用，而偽造有價證券罪間，有方法結果之牽連關係，為牽連犯，應從較重之
    意圖供行使之用，而偽造有價證券罪處斷。爰審酌被告之素行、犯罪之動機、手
    段、犯後態度及其他等一切犯罪情狀，量處如主文所示之刑。
三、偽造之帳號三六一九─八號，票號ＢＪＢ0000000號之支票一紙沒收。
據上論斷，應依刑事訴訟法第二百九十九條第一項前段，刑法第二百零一條第一項、
第三百三十五條第一項、第五十五條、第二百零五條，罰金罰鍰提高標準條例第一條
前段，判決如主文。
本案經檢察官 吳 義 聰 到庭執行職務
中    華    民    國    九十      年    四        月      十      日
                                      台灣苗栗地方法院刑事第一庭
                                          法  官  林  誌  誠
右正本證明與原本無異。
如不服本判決，應於送達後十日內向本院提出上訴狀(須附繕本)，上訴於台灣高等
法院台中分院。
                                          書記官  蕭  榮  峰
中    華    民    國    九十      年    四        月      十      日
附錄論罪科刑法條
刑法第三百三十五條第一項：意圖為自己或第三人不法之所有，而侵占自己持有他人之物
者，處五年以下有期徒刑、拘役或科或併科一千元以下罰金。
刑法第二百零一條第一項：意圖供行使之用，而偽造、變造公債票、公司股票或其他
有價證券者，處三年以上十年以下有期徒刑，得併科三千元以下罰金。


司法院資訊處製作；財團法人民間司法改革基金會備份。
